臺灣臺北地方法院刑事判決
111年度易字第607號
公  訴  人  臺灣臺北地方檢察署檢察官
被      告  陳品成



上列被告因竊盜案件，經檢察官提起公訴（111年度偵緝字第133
8號），本院判決如下：
    主  文
陳品成犯竊盜罪，處拘役貳拾日，如易科罰金，以新臺幣壹仟元
折算壹日。
未扣案之犯罪所得獨門香料麻辣鍋壹盒沒收，於全部或一部不能
沒收或不宜執行沒收時，追徵其價額。
    事  實
一、陳品成意圖為自己不法之所有，基於竊盜之犯意，於民國11
    1年2月13日凌晨1時12分許，在臺北市○○區○○街000號之全家
    便利商店錦江門市，先將櫃檯上陳列之「獨門香料麻辣鍋」
    1盒（價值新臺幣219元)，放置於店內座位區之桌上，隨後
    僅將手上之米酒1瓶結帳付款，即趁店員未及注意之際，徒
    手竊取前揭放置於桌上之獨門香料麻辣鍋1盒，得手後離去
    現場。嗣該門市店員吳秦瑋清點店內商品時發覺數量短少，
    經調閱店內監視錄影畫面，並報警處理而查獲上情。
二、案經吳秦瑋訴由臺北市政府警察局中山分局報告臺灣臺北地
    方檢察署檢察官偵查起訴。
    理  由
壹、程序事項
一、按法院認為應科拘役、罰金或應諭知免刑或無罪之案件，被
    告經合法傳喚無正當理由不到庭者，得不待其陳述逕行判決
　　，刑事訴訟法第306條定有明文。本件被告陳品成經合法傳
    喚，無正當理由未到庭，且其於本院言詞辯論終結時，並無
    在監押，有本院送達證書、報到單、個人戶籍資料查詢結果
    、臺灣高等法院在監在押全國紀錄表在卷可憑（見本院卷第
    35、57、71、73至75頁），而本院認本案為應科拘役之案件
    ，揆諸上開規定，爰不待其陳述，逕行一造辯論判決。 　
二、按被告以外之人於審判外之言詞或書面陳述，除法律有規定
    者外，不得作為證據，刑事訴訟法第159條第1項定有明文。
    次按被告以外之人於審判外之陳述，雖不符前4條之規定，
    而經當事人於審判程序同意作為證據，法院審酌該言詞陳述
    或書面陳述作成時之情況，認為適當者，亦得為證據。當事
    人、代理人或辯護人於法院調查證據時，知有第159條第1項
    不得為證據之情形，而未於言詞辯論終結前聲明異議者，視
    為有前項之同意，刑事訴訟法第159條之5亦有明文。查本件
    被告經本院合法傳喚於審理期日未到庭，本院依職權審酌該
    等陳述作成時之情況及與本案待證事實間之關聯性，認以之
    作為證據要屬適當，是依刑事訴訟法第159條之5第2項規定
　　，該等傳聞證據均有證據能力。
三、本判決所引用之非供述證據部分，查無違反法定程序取得之
    情形，依刑事訴訟法第158條之4規定反面解釋，均具證據能
    力。
貳、實體事項
一、認定犯罪事實所憑證據及理由：
　　訊據被告矢口否認有何竊盜犯行，辯稱：我沒有偷，我沒有
    拿麻辣鍋，監視器畫面中的人不是我等語。經查：
(一)證人即告訴人吳秦瑋於警詢時證稱：有1名陌生男子於111年
    2月13日1時許至我所上班的全家便利店錦江門市，該名男子
    進來後就先拿起店內架上之商品獨門香料麻辣鍋並放於提供
    給客人使用的桌上，後該名男子有拿1瓶紅標料理米酒至櫃
    檯結帳，結帳後該名男子就將放桌上的商品獨門香料麻辣鍋
    拿起且未結帳就直接離開商店，當下我沒有發現該名男子將
    商品獨門香料麻辣鍋竊走，是後來坐在店內的客人告訴我，
    我調閱店內的監視器畫面才知道等語(見偵卷第15頁)；復於
    本院審理時具結證稱：被告將米酒結帳後，他就離開，就順
    手從休息區桌上拿走火鍋湯包，沒有結帳，後來有店內的客
    人告訴我，說看到被告順手拿了桌上的火鍋湯包，但我沒有
    追出去，後來我調監視器才發現是被告拿走桌上的火鍋湯包
    ；被告之前有多次類似情形，就是不結帳直接拿走東西，當
    下如果在他離開商店之前發現，就請他還回來，他有配合，
    我們就沒報案，本案是因為被告已經走出店外，所以我們就
    報案了；那天警察拿監視器畫面給我看，有調到被告走到家
    裡的畫面，再拿犯嫌的照片給我指認，我當時有跟警察說看
    得出來確定被告是當天在店裡拿走東西的人，因為我對被告
    樣貌很熟悉，他算常客，我認識他很久了，不會認錯人，我
    到目前為止都還可以辨識被告的長相等語(見本院卷第61至6
    4頁）。再者，證人即告訴人亦提出其向主管陳報上述店內
    物品遭竊情形之LINE對話紀錄，觀之上開LINE對話紀錄顯示
    ：「今天他一進來拿了一罐27元的料理米酒，走到櫃檯，刷
    完我跟他說27元，他跟我說沒錢，拿了就要走，我稍微拉了
    他一下，跟他說，你東西要還我，我居然跟我說，叫我報警
    ，我說，那你變成搶了，他聽到後把米酒拿著，放到防疫實
    聯制的桌上，我跟他說，不要喝了，回家睡覺，你已經喝很
    多，都醉了，之後他搖搖晃晃走到座位區坐著，然後我就繼
    續洗咖啡機，在我洗咖啡機的同時，他拿了一個麻辣鍋放到
    桌上，因為死角我沒看到，後來拿出錢來跟我結帳米酒，走
    的時候順走那個麻辣鍋，他出去後，旁邊的客人跑來跟我說
    ，他偷走一個麻辣鍋，我才發現剛剛他都在裝酒醉」等語，
    有LINE對話紀錄在卷可佐(見偵卷第37頁)，核與證人證述上
    開物品遭竊之經過相符，益徵證人之證述應屬可信。
(二)次查，依現場監視器錄影畫面翻拍照片顯示，犯嫌於當日凌
    晨1時4分許進入上址全家超商錦江門市，於同日凌晨1時10
    至11分許拿取店內商品獨門料理麻辣鍋並放置於一旁桌上，
    於同日凌晨1時11分許在店內將紅標料理米酒1瓶拿至櫃檯結
    帳，於同日凌晨1時12分許將放置於桌上之商品獨門料理麻
    辣鍋拿走未結帳即離開商店並步行離去，其後該名犯嫌沿途
    走向臺北市○○區○○○路0段000巷00弄0號前，有監視器錄影畫
    面檔案暨翻拍照片13張在卷可稽（見偵字卷第25至36頁）。
    而該名竊嫌既經證人即告訴人指認為被告，業如前述，且經
    警循線調閱沿路監視器畫面，可知上述至全家超商錦江門市
    行竊之男子，其離開超商後，遂步行前往臺北市○○區○○○路0
    段000巷00弄0號前，再經警方查證該名男子為住於附近之住
    戶即被告，復衡酌證人上開證述，與前開監視器錄影畫面結
    果互核相符，且卷內復無任何證據顯示證人與被告之間有何
    宿怨仇隙，證人當無甘冒偽證風險設詞攀誣之理，其證詞應
    屬信而有徵。從而，依上述證據，足認現場監視器畫面翻拍
    照片中之竊嫌即為被告無訛，被告確有徒手竊取該店內獨門
    香料麻辣鍋1盒之竊盜犯行，應堪認定。是被告辯稱監視器
    畫面中之人不是我，我沒有偷竊云云，顯為臨訟卸責之詞，
    委無可採。
(三)綜上所述，本案事證明確，被告所辯並無可採，其竊盜犯行
    堪予認定，應依法論科。 
二、論罪科刑
(一)核被告所為，係犯刑法第320條第1項之竊盜罪。
(二)被告前因竊盜案件，經本院以106年度審簡字第2348號判決
    判處有期徒刑6月確定，於108年2月25日因縮刑期滿執行完
    畢等情，有臺灣高等法院被告前案紀錄表在卷可參。其於受
    徒刑執行完畢後，5年內故意再犯本案有期徒刑以上之罪，
    固合於刑法第47條第1項累犯之要件，惟檢察官於起訴及公
    訴中均未主張上開被告構成累犯之事實，亦未提出其他應加
    重其刑之證明，故不予加重其刑，僅於量處具體宣告刑時併
    該等前案紀錄納入審酌（最高法院刑事大法庭110年度台上
    大字第5660號裁定意旨參照）。
(三)爰以行為人之責任為基礎，審酌被告前有多項竊盜之前科素
    行，有臺灣高等法院被告前案紀錄表存卷可查，素行非佳，
    仍不思以正當途徑獲取財物，任意竊取他人物品，顯缺乏尊
    重他人財產權之觀念，應予非難；復考量被告犯後否認犯罪
    之態度，未見悔意，復衡酌其犯罪之動機、目的、情節、手
    段、所竊取財物之價值，迄未填補告訴人之損失，暨被告警
    詢自述國中畢業之智識程度、家庭經濟狀況及告訴人之意見
    (見本院卷第60頁)等一切情狀，量處如主文所示之刑，並諭
    知易科罰金之折算標準。
三、沒收
(一)按犯罪所得，屬於犯罪行為人者，沒收之；前二項之沒收，
    於全部或一部不能沒收或不宜執行沒收時，追徵其價額，刑
    法第38條之1第1項前段、第3項分別定有明文。
(二)查被告竊取之獨門香料麻辣鍋1盒，係被告犯罪所得，未據
    扣案，應依刑法第38條之1第1項前段、第3項規定宣告沒收
    ，並於全部或一部不能沒收或不宜執行沒收時追徵其價額。
據上論斷，應依依刑事訴訟法第299條第1項前段，刑法第320條
第1項、第41條第1項前段、第38條之1第1項前段、第3項，刑法
施行法第1條之1第1項，判決如主文。
本案經檢察官洪敏超提起公訴，檢察官林秀濤到庭執行職務。
中　　華　　民　　國　　111 　 年　　11　　月　　8　　日
　　　　　　　　　刑事第九庭    法　官　王筱寧
上正本證明與原本無異。 
如不服本判決應於收受送達後20日內向本院提出上訴書狀，並應
敘述具體理由；其未敘述上訴理由者，應於上訴期間屆滿後20日
內向本院補提理由書（均須按他造當事人之人數附繕本）「切勿
逕送上級法院」。告訴人或被害人如對於本判決不服者，應具備
理由請求檢察官上訴，其上訴期間之計算係以檢察官收受判決正
本之日期為準。 因疫情而遲誤不變期間，得向法院聲請回復原
狀。
                                 書記官  許婉如
中　　華　　民　　國　　111 　 年　　11　　月　　8　  日
附錄本案論罪科刑法條
中華民國刑法第320條第1項
意圖為自己或第三人不法之所有，而竊取他人之動產者，為竊盜
罪，處5年以下有期徒刑、拘役或50萬元以下罰金。
意圖為自己或第三人不法之利益，而竊佔他人之不動產者，依前
項之規定處斷。
前二項之未遂犯罰之。